臺灣高等法院刑事判決               100年度上訴字第2693號
上  訴  人
即  被  告  沈明忠
上列上訴人因違反毒品危害防制條例案件，不服臺灣臺北地方法
院100年度訴字第785號，中華民國100年7月26日第一審判決（起
訴案號：臺灣臺北地方法院檢察署100年度撤緩偵字第175號、毒
偵字第1094、1743號），提起上訴，本院判決如下：
    主  文
上訴駁回。
    理  由
一、按刑事訴訟法第350條、第361條規定，不服地方法院之第一
    審判決而上訴者，須提出上訴書狀，並應敘述具體理由，為
    上訴必備之程式。惟所提出之書狀如未敘述上訴理由，或僅
    曾以言詞陳述上訴理由者，均應於上訴期間屆滿後20日內補
    提理由書於第一審法院。第一審法院經形式審查，認逾期未
    補提上訴理由者，應定期間先命補正；逾期未補正者，為上
    訴不合法律上之程式，應以裁定駁回。倘已提出上訴理由，
    但所提非屬具體理由者，則由第二審法院以上訴不合法律上
    之程式，判決駁回。而所謂具體理由，必係依據卷內既有訴
    訟資料或提出新事證，指摘或表明第一審判決有何採證認事
    、用法或量刑等足以影響判決本旨之不當或違法，而構成應
    予撤銷之具體事由，始克當之（例如：依憑證據法則具體指
    出所採證據何以不具證據能力，或依憑卷證資料，明確指出
    所為證據證明力之判斷如何違背經驗、論理法則）；倘僅泛
    言原判決認定事實錯誤、違背法令、量刑失之過重或輕縱，
    而未依上揭意旨指出具體事由，或形式上雖已指出具體事由
    ，然該事由縱使屬實，亦不足以認為原判決有何不當或違法
    者（例如：對不具有調查必要性之證據，法院未依聲請調查
    亦未說明理由，或援用證據不當，但除去該證據仍應為同一
    事實之認定），皆難謂係具體理由，俾與第二審上訴制度旨
    在請求第二審法院撤銷、變更第一審不當或違法之判決，以
    實現個案救濟之立法目的相契合，並節制濫行上訴，最高法
    院97年度台上字第892號判決意旨參照。是倘上訴人之上訴
    書狀所敘述上訴理由，形式上雖已指出具體事由，然該事由
    縱使屬實，亦不足以認為原判決有何不當或違法者，即與未
    敘述具體理由無異，所為上訴，即不符合上訴之法定要件。
二、查本件上訴人即被告沈明忠不服原審判決，於民國100年8月
    12日具狀提起第二審上訴，復於同年9月2日以刑事補充上訴
    理由狀補充理由略以：被告前因施用海洛因及安非他命犯行
    經警查獲，於緩起訴處分期間，因參加美沙冬替代治療及家
    人支持，終脫離毒品。然於99年12底，因被告突然發生嚴重
    嗜睡現象，甚有無精神與力氣出門等情，在無家人在旁及醫
    學知識不足下，誤以為施用安非他命可以提神，且因血糖值
    過高致整天迷迷糊糊，遂再次施用安非他命，嗣血糖平穩而
    意識逐漸清醒後，已後悔不及。被告對檢察官撤銷原緩起訴
    處分及原審判決並無意見，然本次被告僅驗出安非他命反應
    ，足信家人支持及美沙冬替代治療確已令被告戒除海洛因毒
    癮，是請鈞院撤銷原判決，以他懲處方式替代入監服刑云云
    。惟被告於99年3月11、12日因施用第一級毒品海洛因及第
    二級毒品甲基安非他命之行為，經檢察官為附命完成戒癮治
    療及預防再犯之緩起訴處分在案。竟復於緩起訴處分期間即
    100 年3月28日與同年5月11日再犯施用第二級毒品甲基安非
    他命犯行，經檢察官撤銷緩起訴處分依法追訴後，經原審各
    判處有期徒刑7月、4月、5月、6月，並定應執行之刑有期徒
    刑1年6月，且就如何量定其宣告刑之理由，已經敘明審酌被
    告明知施用毒品非但戕害自己身心，亦有危害社會治安之虞
    ，竟不思戒除毒癮，4次施用海洛因、甲基安非他命，惟被
    告犯罪後，坦承不諱，態度尚可等一切情狀，並於法定刑度
    之內，予以量定，客觀上並無明顯濫權之情形。被告以當時
    有血糖值過高致生嚴重嗜睡現象，為提神遂施用安非他命等
    情，並認美沙冬治療及家人支持可幫助伊有效戒除毒癮云云
    提起上訴，縱屬實情，亦不足以認為原判決有何不當或違法
    ，被告上開上訴意旨置原判決上開論述於不顧，所述純屬其
    個人主觀上對法院量刑之期盼，無非徒憑己意，對法院量刑
    漫言指摘，並未具體指摘或表明原審判決有何採證認事、用
    法或量刑等足以影響判決本旨之不當或違法，而構成應予撤
    銷之具體事由，有其上訴理由狀在卷可稽。是被告上訴，未
    以書狀敘述具體理由，應認其上訴為不合法律上之程式，爰
    不經言詞辯論，予以駁回。
據上論斷，應依刑事訴訟法第367條前段、第372條，判決如主文
。
中    華    民    國    100    年    11    月    7    日
                  刑事第二十庭審判長法  官  楊力進
                                    法  官  詹駿鴻
                                    法  官  王世華
以上正本證明與原本無異。
施用二級毒品部分，不得上訴。
施用一級毒品部分，如不服本判決，應於收受送達後10日內向本
院提出上訴書狀，其未敘述上訴之理由者並得於提起上訴後10日
內向本院補提理由書（均須按他造當事人之人數附繕本）「切勿
逕送上級法院」。
                                    書記官  周恩寧
中    華    民    國    100    年    11    月    7    日